臺灣桃園地方法院小額民事判決
110年度桃小字第2227號
原      告  郭冠毅
被      告  萬富閣管理委員會

法定代理人  張聖情
上列當事人間請求損害賠償事件，本院於民國111年4月28日言詞
辯論終結，判決如下：
    主      文
被告應給付原告新臺幣7,453元，及自民國111年3月15日起至清
償日止，按年息5％計算之利息。
訴訟費用新臺幣1,000元由被告負擔。
本判決得假執行。
    事實及理由
壹、程序部分：
    按小額訴訟之訴狀送達後，原告不得將原訴變更或追加他訴
    ，但擴張或減縮應受判決事項之聲明者，不在此限，民事訴
    訟法第436條之23準用第436條第2項、第255條第1項但書第3
    款定有明文。經查，原告原起訴聲明第1項為：被告應給付
    原告新臺幣（下同）11,885元，及自起訴狀繕本送達翌日起
    至清償日止，按年息5％計算之利息；嗣於審理中變更聲明為
    如主文第1項所示（見本院卷第72頁反面），核屬減縮應受
    判決事項之聲明，與前開規定相符，應予准許。
貳、實體部分：
一、原告主張：原告於民國110年7月間將車牌號碼000-0000號自
    用小客車（下稱系爭車輛）停放於被告社區路旁，詎料被告
    社區外牆磁磚剝落，砸中系爭車輛前擋風玻璃，致系爭車輛
    受有損害（下稱系爭事故），原告因而支出維修系爭車輛之
    費用11,885元（含工資費用6,960元、零件費用4,925元），
    其中零件部分經計算折舊並加計工資費用後為7,453元。為
    此，爰依侵權行為損害賠償之法律關係，提起本件訴訟等語
    。並聲明：如主文第1項所示。
二、被告則以：原告當下未報警，磁磚掉下來砸到系爭車輛沒有
    直接證據，原告為社區住戶，管委會曾與原告協商，但條件
    無法合致，被告願賠償修車費用，但金額不能接受等語，資
    為抗辯，並聲明：原告之訴駁回。
三、得心證之理由：
  ㈠按因故意或過失，不法侵害他人之權利者，負損害賠償責任
    ；土地上之建築物或其他工作物所致他人權利之損害，由工
    作物之所有人負賠償責任。但其對於設置或保管並無欠缺，
    或損害非因設置或保管有欠缺，或於防止損害之發生，已盡
    相當之注意者，不在此限，民法第184條第1項前段、第191
    條第1項定有明文。又共用部分、約定共用部分之修繕、管
    理、維護，由管理負責人或管理委員會為之，公寓大廈管理
    條例第10條第2項亦定有明文。而管理委員會倘基於規約約
    定或區分所有權人會議決議所為職務之執行致他人受損，而
    應由區分所有權人負賠償責任時，其本身縱非侵權行為責任
    之權利義務歸屬主體，亦應認被害人得基於程序選擇權，並
    依上開同條例第38條第1項規定及訴訟擔當法理，選擇非以
    區分所有權人而以管理委員會為被告起訴請求，俾迅速而簡
    易確定私權並實現私權，避免當事人勞力、時間、費用及有
    限司法資源之不必要耗費（最高法院98年度台上字第790號
    判決參照）。
　㈡被告雖辯以原告未報警，磁磚掉下來砸到系爭車輛沒證據云
    云，經查：原告主張因被告社區外牆磁磚剝落，而砸毀系爭
    車輛前檔風玻璃，修復費用11,885元等情，業據原告提出估
    價單、社區外牆照片、現場毀損狀況照片（見本院卷第4頁
    至第9頁）為憑，依現場照片可知，原告所有之系爭車輛擋
    風玻璃上之細小碎片、掉落在系爭車輛上之破損磁磚均為磚
    紅色（見本院卷第6頁至第9頁），經核與被告社區磁磚特徵
    互核相符，且被告社區外牆有明顯凹陷欠缺磁磚處（見本院
    卷第5頁），足認原告所受上開損害，係被告社區外牆磁磚
    脫落所致。系爭車輛之前擋風玻璃，遭被告所管理之大樓外
    牆剝落之磁磚砸毀之事實，已如前述，被告既為該大樓共用
    部分之管理維護者，且依上述說明，被告本可為全體區分所
    有權人擔當訴訟，而被告依上述法令及規約未盡管理修繕之
    責，造成大樓外牆磁磚剝落砸損原告所有之系爭車輛，則被
    告未妥善維護大樓外牆職務之過失不作為，致原告所有系爭
    車輛因大樓外牆磁磚掉落受損，是原告主張被告應賠償因此
    所生之損害，應屬有據。從而，原告本於侵權行為之法律關
    係，訴請被告應負損害賠償責任，洵屬有據。
  ㈢系爭車輛維修部分：
　　按不法毀損他人之物者，被害人得請求賠償其物因毀損所減
    少之價額，民法第196條定有明文。又依上開規定請求賠償
    物被毀損所減少之價額，得以修復費用為估定之標準，但以
    必要者為限（例如：修理材料以新品換舊品，應予折舊），
    此有最高法院77年度第9次民事庭會議決議可資參照。經查
    ，原告主張系爭車輛必要修繕費用為11,885元，包括工資費
    用6,960元、零件費用4,925元等情，業據其提出估價單為證
    （見本院卷第4頁）。被告雖辯以金額不能接受，但並未具
    體指出原告何項修繕不可採，且估價單修繕項目均為前檔玻
    璃，與磁磚砸落處一致，是被告所辯即難為可採。依前揭說
    明，系爭車輛之修復既以新零件更換被毀損之舊零件，自應
    將零件折舊部分予以扣除。又依行政院所頒固定資產耐用年
    數表及固定資產折舊率之規定，非運輸業用客車、貨車之耐
    用年數為5年，依定率遞減法每年折舊1000分之369，其最後
    1年之折舊額，加歷年折舊累計額，其總和不得超過該資產
    成本原額10分之9（即逾5年，僅得請求零件價額之10分之1
    ）。而系爭車輛乃於104年6月出廠，至系爭事故發生時即11
    0年7月，已使用逾5年，有系爭車輛之車籍資料查詢可參（
    見本院卷第74頁）。則系爭車輛零件費用4,925元扣除折舊
    額後應為493元（計算式：4,925元×0.1＝493元，元以下四捨
    五入），加計毋須計算折舊之工資費用6,960元後，系爭車
    輛必要修復費用應為7,453元（計算式：493元＋6,960元＝7,4
    53元）。
  ㈣綜上，原告得向被告請求之金額為7,453元。
四、按給付無確定期限者，債務人於債權人得請求給付時，經其
    催告而未為給付，自受催告時起，負遲延責任。其經債權人
    起訴而送達訴狀，或依督促程序送達支付命令，或為其他相
    類之行為者，與催告有同一之效力。民法第229條第2項定有
    明文。又遲延之債務，以支付金錢為標的者，債權人得請求
    依法定利率計算之遲延利息。但約定利率較高者，仍從其約
    定利率。應付利息之債務，其利率未經約定，亦無法律可據
    者，週年利率為百分之5，民法第233條第1項、第203條亦有
    明文。本件原告對被告之損害賠償請求權，係以支付金錢為
    標的，無確定期限，又未約定利息，則被告應自受催告時起
    ，負遲延責任，是原告就上述得請求之金額，併請求自起訴
    狀繕本送達被告之翌日即111年3月15日起（於111年3月14日
    送達，見本院卷第69頁），至清償日止，按年息5％計算之利
    息，洵為有據。
五、綜上所述，原告依侵權行為之法律關係，請求如主文第1項
    所示，為有理由，應予准許。
六、本件係依小額訴訟程序所為之判決，爰依民事訴訟法第436
    條之20規定，就被告敗訴之部分，依職權宣告假執行。
七、本件事證已臻明確，兩造其餘攻擊防禦方法及舉證，經本院
    斟酌後，核與判決結果無影響，爰不予一一論述，併此敘明
    。
八、訴訟費用負擔之依據：民事訴訟法第78條。並依同法第436
    條之19規定，確定訴訟費用額如主文第2項所示。
中　　華　　民　　國　　111 　年　　5 　　月　　20　　日
                  桃園簡易庭  法  官  曾耀緯
以上為正本係照原本作成。
如不服本判決，應於送達後20日內，向本院提出上訴狀並表明上
訴理由，如於本判決宣示後送達前提起上訴者，應於判決送達後
20日內補提上訴理由書（須附繕本）。
如委任律師提起上訴者，應一併繳納上訴審裁判費。
中　　華　　民　　國　　111 　年　　5 　　月　　20　　日
                              書記官  吳宏明
附錄
一、民事訴訟法第436條之24第2項：
    對於小額程序之第一審裁判上訴或抗告，非以其違背法令為
    理由，不得為之。
二、民事訴訟法第436條之25：
    上訴狀內應記載上訴理由，表明下列各款事項：
    （一）原判決所違背之法令及其具體內容。
    （二）依訴訟資料可認為原判決有違背法令之具體事實。
三、民事訴訟法第471條第1項：（依同法第436條之32第2項規定
    於小額事件之上訴程序準用之）上訴狀內未表明上訴理由者
    ，上訴人應於提起上訴後二十日內，提出理由書於原第二審
    法院；未提出者，毋庸命其補正，由原第二審法院以裁定駁
    回之。